【裁判字號】    89,訴,555
【裁判日期】    890405
【裁判案由】    偽造文書
【裁判全文】
臺灣臺中地方法院刑事判決                          八十九年度訴字第五五五號
    公  訴  人  臺灣台中地方法院檢察署檢察官
    被      告  乙○○
右列被告因偽造文書案件，經檢察官提起公訴（八十九年度偵字第一三三五號），本
院判決如左：
    主      文
乙○○連續行使偽造私文書，足以生損害於他人，處有期徒刑月。緩刑貳年。
於如附表所示商店信用卡簽帳單偽造之「甲○○」署押陸枚，均沒收之。
    事      實
一、乙○○於民國八十八年十月十九日，在台中市○○區○○路二十八號住處樓梯口
    拾獲鄰居甲○○遺失之富邦銀行信用卡（卡號：五四Ｚ00000000000
    00號），竟意圖為自己不法之所有，將之侵占入己，復意圖為自己不法之所有
    ，並基於概括之犯意，持該信用卡於附表所示之時、地，冒用甲○○名義簽立帳
    單刷卡消費如附表所示金額，因而獲得財產上不法之利益約值新台幣（下同）五
    萬一千九百二十元，足以生損害於甲○○及發卡之富邦銀行。嗣經甲○○得知其
    信用卡遭盜刷而報警，經警向南河視聽理容中心調得乙○○持卡消費之錄影帶，
    而於八十八年十月二十二日二十時三十分許，在乙○○之車子行李箱內查獲乙○
    ○盜刷信用卡所購得之大衛杜夫牌香煙九條。
二、案經台中市警察局移送臺灣台中地方法院檢察署檢察官偵查起訴。
    理      由
一、訊據被告乙○○對於右揭事實坦承不諱，核與被害人甲○○及證人許藝襦、陳志
    郎、楊振明、謝志明、謝長青、何文隆、張桂瑛分別於警訊及偵查中指訴、證述
    之情節相符，並有照片一張、刷卡消費存根影本六份附於偵查卷可稽，復有扣案
    之大衛杜夫牌香煙九條可資佐証。查被告侵占及盜刷被害人甲○○遺失之信用卡
    ，顯有為自己不法所有之意圖；又其偽造被害人甲○○之署押在簽帳單上簽名，
    其主觀上並無付款之意思，係以由發卡銀行代為塹付價款之方式，使如附表所示
    之商店陷於錯誤，惟該等商店尚可自發卡銀行取得款項，故該等商店並未受有損
    害，則被告係因而獲得免支付消費款項之不法利益，且足以生損害於被害人甲○
    ○及發卡之富邦銀行。被告之自白核與事實相符，事證明確，其犯行洵堪認定。
二、核被告所為，係犯刑法第二百十六條、第二百十條之行使偽造私文書罪、第三百
    三十九條第二項之詐欺得利罪、第三百三十七條之侵占遺失物罪。被告偽造署押
    之行為，為其偽造私文書之部份行為；及其偽造私文書之低度行為，為其行使偽
    造私文書之高度行為所吸收，均不另論罪。被告先後多次行使偽造私文書、詐欺
    得利之犯行，均各時間緊接，犯罪構成要件相同，顯係基於概括之犯意而為，均
    應依連續犯之規定論以一罪，並依法加重其刑。所犯連續行使偽造私文書罪、連
    續詐欺得利罪及侵占遺失物罪間，有方法、結果之牽連關係，應依刑法第五十五
    條之規定從一重之連續行使偽造私文書罪處斷。爰審酌被告犯罪之動機、目的、
    手段、其品性及智識程度、已償還現金給被害人甲○○，被害人甲○○亦已表明
    願原諒被告，此據甲○○於偵查中陳述明確、犯罪所生之損害（所得）為五萬一
    千九百二十元，尚非重大，及被告犯後坦承犯行，態度良好等一切情狀，量處如
    主文所示之刑。查被告前未曾受有期徒刑以上刑之宣告，有臺灣台中地方法院檢
    察署刑案資料查註紀錄表附於偵查卷可稽，經此刑之宣告，應知警惕而無再犯之
    虞，本院認以暫不執行其刑為適當，併予宣告緩刑二年，用勵自新。被告於簽帳
    單偽造之「甲○○」署押六枚，應依刑法第二百十九條之規定沒收之；又扣案之
    大衛杜夫牌香煙九條，應發還被害人，爰不予宣告沒收，併此敘明。
據上論斷，應依刑事訴訟法第二百九十九條第一項前段、刑法第五十六條、第二百十
六條、第二百十條、第三百三十九條第二項、第一項、第三百三十七條、第五十五條
、第七十四條第一款、第二百十九條、罰金罰鍰提高標準條例第一條前段，判決如主
文。
本案經檢察官洪志明到庭執行職務。
中      華      民      國      八十九      年      四    月    五      日
                                      臺灣台中地方法院刑事第七庭
                                          法  官  簡  源  希
右正本證明與原本無異。
如不服本判決，應於判決送達後十日內向本院提出上訴狀，上訴於臺灣高等法院臺中
分院( 須附繕本 )。
                                          書記官
中      華      民      國      八十九      年      四    月    五      日
附錄論罪科刑法條：
刑法第二百一十條：偽造、變造私文書，足以生損害於公眾或他人者，處五年以下有
                  期徒刑。
刑法第二百一十六條：行使第二百十條至第二百十五條之文書者，依偽造、變造文書
                    或登載不實事項或使登載不實事項之規定處斷。
刑法第三百三十九條：意圖為自己或第三人不法之所有，以詐術使人將本人或第三人
                    之物交付者，處五年以下有期徒刑、拘役或科或併科一千元以
                    下罰金。
                    以前項方法得財產上不法之利益或使第三人得之者，亦同。
刑法第三百三十七條：意圖為自己或第三人不法之所有，而侵占遺失物、漂流物或其
                    他離本人所持有之物者，處五百元以下罰金。
附表：
┌──┬─────────┬───────────┬──────────┐
│編號│ 犯  罪  時  間   │  犯  罪    地    點  │獲得財產上不法之利益│
├──┼─────────┼───────────┼──────────┤
│一、│八十八年十月二十日│台中市○○○街一一五號│新台幣（下同）一萬零│
│    │凌晨三時零五分    │七樓久玖商行（酒店）  │五百元              │
├──┼─────────┼───────────┼──────────┤
│二、│八十八年十月二十日│台中市○○路二十七之八│一萬一千二百元      │
│    │凌晨五時十四分    │號十四樓花天酒地（酒店│                    │
│    │                  │）                    │                    │
├──┼─────────┼───────────┼──────────┤
│三、│八十八年十月二十日│台中市○○路二之四十三│五千五百元          │
│    │上午六時十三分    │號至善至美飲料店（酒店│                    │
│    │                  │）                    │                    │
├──┼─────────┼───────────┼──────────┤
│四、│八十八年十月二十日│台中市○○路二Ｏ八號一│九千七百一十一元    │
│    │下午五時十一分    │樓家樂福              │                    │
├──┼─────────┼───────────┼──────────┤
│五、│八十八年十月二十日│台中市○○路二Ｏ八號一│一萬三千六百五十九元│
│    │下午六時二十一分  │樓家樂福              │                    │
├──┼─────────┼───────────┼──────────┤
│六、│八十八年十月二十日│台中市○○路○段一Ｏ九│一千三百五十元      │
│    │晚上九時十三分    │號一、二樓河南世界（酒│                    │
│    │                  │店）                  │                    │
└──┴─────────┴───────────┴──────────┘


司法院資訊處製作；財團法人民間司法改革基金會備份。
